臺灣新北地方法院刑事判決
111年度審交易字第115號
公  訴  人  臺灣新北地方檢察署檢察官
被      告  林聖明


上列被告因過失傷害案件，經檢察官提起公訴（110年度偵字第
25610號），被告於本院準備程序中就被訴事實為有罪之陳述，
經告知簡式審判程序之旨，並聽取當事人之意見後，經本院裁定
行簡式審判程序，判決如下：
    主  文
林聖明犯過失傷害罪，處拘役叁拾日，如易科罰金，以新臺幣壹
仟元折算壹日。
    事  實
一、林聖明於民國109年10月18日8時42分許，騎乘車牌號碼000-
    0000號普通重型機車，沿新北市三峽區中正路1段174巷往中
    華路方向行駛，行經新北市三峽區中正路1段174巷與中華路
　　之交岔路口時，本應注意行至無號誌之交岔路口，支線道車
    應暫停讓幹線道車先行，而當時天候雖有雨勢，惟依現場日
    間有自然光線、柏油路面無缺陷、道路無障礙物、視距良好
    等狀況，並無不能注意之情事，竟疏未注意暫停讓幹線道車
    先行，貿然前行，適有蔡蕙鎂騎乘車牌號碼000-0000號普通
    重型機車，沿新北市三峽區中華路往光明路方向直行行經上
    開交岔路口之際，亦未注意車前狀況，以致閃避不及而發生
    碰撞，使蔡蕙鎂人車倒地，因而受有左側遠端橈骨尺骨骨折
    、右膝擦傷之傷害。嗣林聖明案發後於有偵查權限之機關及
    公務員發覺其犯罪前，向前往現場處理之警員表明其為肇事
    人，並願接受裁判。
二、案經蔡蕙鎂訴由新北市政府警察局三峽分局報告臺灣新北地
    方檢察署檢察官偵查起訴。
    理  由
一、查本案被告林聖明所犯係死刑、無期徒刑、最輕本刑為3年
    以上有期徒刑以外之罪，且非高等法院管轄第一審案件，其
    於準備程序中就被訴事實為有罪之陳述，經本院告知簡式審
    判程序之旨，並聽取公訴人、被告之意見後，經裁定進行簡
    式審判程序審理，則本案證據之調查，依刑事訴訟法第273
    條之2規定，自不受同法第159條第1項、第161條之2、第161
    條之3、第163條之1及第164條至第170條規定之限制，合先
    敘明。　　
二、認定事實之理由及證據：
(一)前揭犯罪事實，業據被告於警詢、偵查、本院準備程序及審
    理時均坦承不諱，核與證人即告訴人蔡蕙鎂於警詢及偵查中
　　證述之情節相符（見偵字卷第9至11、19、51頁），並有行
    天宮醫療志業醫療財團法人恩主公醫院診斷證明書、新北市
    政府車輛行車事故鑑定會新北車鑑字第0000000號鑑定意見
    書、新北市政府警察局道路交通事故初步分析研判表、道路
    交通事故現場圖、道路交通事故調查報告表（一）（二）各
    1份、交通事故現場及車輛外觀照片共24張、監視器影像畫
    面翻拍照片3張等附卷可稽（見偵字卷第12、14至16、23至3
    2頁）。　　
(二)按駕駛人駕駛汽（機）車，應遵守道路交通標誌、標線、號
    誌之指示；汽（機）車行至無號誌之交岔路口，支線道車應
    暫停讓幹線道車先行，道路交通安全規則第90條第1項前段
    、第102條第1項第2款前段分別定有明文；又「停」標字，
    用以指示車輛至此必須停車再開，道路交通標誌標線號誌設
    置規則第177條規定甚明，參照同規則第58條第1項規定，其
    繪設處所為安全停車視距不足之交岔道路次要道路口，而為
    支線道，凡此均為汽（機）車駕駛人應盡之注意義務。被告
    領有合格駕照而駕車上路，對上開規定理應知之甚稔並應確
    實遵守，依其智識能力，及參以案發時天候雖有雨勢，惟依
    現場日間有自然光線、柏油路面無缺陷、道路無障礙物、視
    距良好等狀況（有前開初步分析研判表、道路交通事故調查
    報告表（一）及案發現場照片可參），並無不能注意之情事
    ，竟疏未注意遵守上開交通安全規定，未依照車道上劃設之
    「停」標字（見偵字卷第31頁背面照片編號24），暫停在上
    開路口前禮讓幹線道車先行，反貿然前行，因而肇致本件事
    故，堪認被告就本件交通事故之發生為有過失甚明。而本案
    交通事故經送新北市政府車輛行車事故鑑定會為鑑定，亦認
    ：「一、林聖明駕駛普通重型機車，行經無號誌路口，支道
    車未讓幹道車先行，為肇事主因。二、蔡蕙鎂駕駛普通重型
    機車，未注意車前狀況，為肇事次因」，有上開鑑定意見書
    在卷可佐，益徵被告就本件交通事故之發生為有過失。至告
    訴人雖為本次車禍肇事次因，惟告訴人與有過失，並不因此
    解免被告之過失責任，附此敘明。
(三)又告訴人所受前揭傷害係因本件交通事故所致，而本件交通
    事故復因被告上開過失行為所致，是被告上開過失肇事行為
    與告訴人所受傷害結果間，具有相當因果關係。
(四)綜上所述，本案事證明確，被告犯行堪予認定，應依法論科
    。　　
三、論罪科刑：
(一)罪名：
    核被告所為，係犯刑法第284條前段之過失傷害罪。　　
(二)刑之減輕：
    被告案發後於有偵查權限之機關及公務員發覺其犯罪前，向
    前往現場處理之警員表明其為肇事人並願接受裁判，有道路
    交通事故肇事人自首情形記錄表1紙在卷可考（見偵字卷第3
    4頁），合於自首之規定，爰依刑法第62條前段之規定減輕
    其刑。
(三)量刑：
    爰審酌被告騎乘機車上路，本應遵守交通安全規則，謹慎操
    控，以維自身及其他用路人之安全，竟疏未注意依停車再開
    標字指示，禮讓幹線道車先行，貿然駛入上開路口，因而肇
    致本件事故，致告訴人受有前揭傷勢，所為應與非難；兼衡
    被告之素行，有臺灣高等法院被告前案紀錄表在卷可佐，並
    參以其高職畢業之智識程度（見本院卷附之被告個人戶籍資
    料查詢結果）、於本院審理時自陳之家庭生活與經濟狀況（
    詳見本院簡式審判筆錄第5頁）、過失情節及告訴人與有過
    失之程度、告訴人所受傷勢情形，及被告犯後坦承犯行，惟
    未能與告訴人和解賠償損害之犯後態度等一切情狀，量處如
    主文所示之刑，並諭知易科罰金之折算標準。
據上論斷，應依刑事訴訟法第273條之1第1項、第299條第1項前
段，刑法第284條前段、第62條前段、第41條第1項前段，刑法施
行法第1條之1第1項，判決如主文。
本案經檢察官黃育仁偵查起訴，檢察官高智美到庭執行職務。
中　　華　　民　　國　　111 　年　　3 　　月　　30　　日
                  刑事第二十五庭  法  官  白光華
以上正本證明與原本無異
如不服本判決，應於判決送達後20日內敘明上訴理由，向本院提
出上訴狀 (應附繕本) ，上訴於臺灣高等法院。其未敘述上訴理
由者，應於上訴期間屆滿後20日內向本院補提理由書「切勿逕送
上級法院」。
                                  書記官　楊貽婷
中　　華　　民　　國　　111 　年　　3 　　月　　30　　日
附錄本判決論罪科刑法條全文：
中華民國刑法第284條
因過失傷害人者，處1年以下有期徒刑、拘役或10萬元以下罰金
；致重傷者，處3年以下有期徒刑、拘役或30萬元以下罰金。